【裁判字號】    95,小上,65
【裁判日期】    950922
【裁判案由】    損害賠償
【裁判全文】
臺灣高雄地方法院民事裁定              95年度小上字第65號
上  訴  人  丙○○
被  上訴人  甲○○
                      10號
            乙○○
上列當事人間請求損害賠償事件，上訴人對於民國95年7 月26日
本院高雄簡易庭95年雄小字第3470號第一審小額民事判決提起上
訴，本院裁定如下：
    主  文
上訴駁回。
第二審訴訟費用新台幣壹仟伍佰元由上訴人負擔。
    理  由
一、按對於小額程序之第一審判決之上訴，非以其違背法令為理
    由，不得為之；所謂判決違背法令，乃指判決不適用法規或
    適用不當，民事訴訟法第436 條之24第2 項、第436 條之32
    第2 項準用第468 條分別定有明文。又當事人提起上訴，如
    依民事訴訟法第468 條規定，以小額程序之第一審判決有不
    適用法規或適用法規不當為理由時，其上訴狀或理由狀應有
    具體之指摘，並揭示該法規之條項或其內容，若係成文法以
    外之法則，應揭示該法則之旨趣，倘為司法院解釋或最高法
    院之判例，則應揭示該判解之字號或其內容，如依民事訴訟
    法第469 條第1 款至第5 款所列情形為理由時，其上訴狀或
    理由書應揭示合於該條款之事實，上訴狀或理由書如未依此
    項方法表明，或其所表明者，顯與上開法條規定不相合時，
    即難認為已對小額程序之第一審判決之違背法令有具體之指
    摘，其上訴自難認為合法，最高法院71年臺上字第314 號判
    例可資參酌。次按，上訴不合程式或已逾期間或法律上不應
    准許者，第二審法院應以裁定駁回之，同法第444 條第1項
    前段亦有明文，依同法第436 條之32第2 項於小額程序準用
    之。
二、上訴意旨略以：上訴人確有於民國94年7 月4 日，將編緝完
    成之小哈波第一至九冊之英文教材，以電子郵件傳送至被上
    訴人乙○○之網址，請鈞院向雅虎國際資訊股份有限公司（
    下稱雅虎公司）及中華電信股份有限公司函查；又上訴人曾
    於94年8 月9 日至漢中補習班、同年月12日至被上訴人甲○
    ○住處，欲將編緝完成之英文教材交付予被上訴人，惟遭拒
    收乙情，此亦有高雄市左營區新莊派出所之員警可到庭作證
    ，是以上訴人自得請求被上訴人給付編緝費及精神慰撫金等
    語。並聲明求為判決：(一)原判決廢棄。(二)被上訴人甲○○應
    給付上訴人新台幣（下同）69,750元，及自起訴狀繕本送達
    翌日起至清償日止，按年息5%計算之利息。(三)被上訴人乙○
    ○應給付上訴人30,000元，及自民事追加狀繕本送達翌日起
    至清償日止，按年息5%計算之利息。
三、經查，原審以上訴人提出之證據，僅足證明上訴人有編緝英
    文教材，及曾於94年7 月4 日下午6 時51分以此為附件傳送
    電子郵件至被上訴人乙○○之網址，尚不能證明乙○○已接
    收上訴人傳送之電子郵件，而經原審向雅虎公司函查結果，
    雅虎公司保留之資料僅能顯示客戶於何時透過IP位址，及是
    否經由相同之個人電腦上網使用雅虎信箱，至於客戶於使用
    時段如何發信或接信則無從得知，故由上訴人提出之寄件紀
    錄，亦無法查知乙○○向雅虎公司申設之網址是否曾接收上
    訴人寄送之英文教材資料為由，而駁回上訴人之訴。是以關
    於被上訴人有無收受上訴人編緝之英文教材，此乃原審事實
    認定之範疇，本件上訴人之上訴理由，均係就原審判決證據
    取捨及認定事實之事項而為指摘，並未具體指明原審判決有
    如何不適用法規或適用法規不當，或有民事訴訟法第469 條
    第1 款至第5 款所稱當然違背法令之情事，及符合該條款要
    件之具體事實。上訴人既未就原審判決有何不適用法規或適
    用不當，或有民事訴訟法第469 條第1 款至第5 款當然違背
    法令之情形，為具體之指摘，依前開法條規定之說明，上訴
    人之上訴即不合法，應予以駁回。
四、末按於小額訴訟之上訴程序，法院為訴訟費用之裁判時，應
    確定其費用額，民事訴訟法第436 條之19第1 項、第436 條
    之32第1 項定有明文。本件上訴既經駁回，第二審裁判費用
    新台幣1,500 元，自應由上訴人負擔，爰併為裁定如主文第
    二項所示。
五、綜上所述，本件上訴為不合法，依民事訴訟法第436 條之32
    第1 項、第2 項、第436 條之19第1 項、第444 條第1 項前
    段、第95條、第78條，裁定如主文。
中    華    民    國    95    年    9     月    22    日
            民事第二庭          審判長法  官  魏式璧
                                      法  官  吳俊龍
                                      法  官  莊珮君
正本係照原本作成。
本裁定不得抗告。
中    華    民    國    95    年    9     月    22    日
                                      書記官  何明昌


司法院資訊處製作；財團法人民間司法改革基金會備份。
